臺灣臺北地方法院刑事判決
110年度訴字第627號
公  訴  人  臺灣臺北地方檢察署檢察官
被      告  王任清



選任辯護人  宋忠興律師（法扶律師）            
輔  佐  人  王秀珠



右列被告因洗錢防制法等案件，經檢察官提起公訴(110年度偵字
第13431、14119號、110年度少連偵字第58號、110年度偵緝字第
720、721號)，本院判決如下：
    主  文
甲○○無罪。
    理  由
一、公訴意旨略以：被告甲○○（下稱被告）應能預見一般人取得
    他人金融機構帳戶之行為，常與財產犯罪之需要密切相關，
    取得他人帳戶之目的在於遂行詐騙行為取得詐騙所得贓款及
    掩飾犯行不易遭人追查，而藉此掩飾犯罪所得之真正去向，
    避免偵查犯罪機關循線追緝，已可預見如將金融帳戶提款卡
    及密碼提供予詐騙集團使用，應會幫助詐騙集團成員遂行上
    開犯罪目的，仍基於縱有人利用其金融帳戶從事詐欺取財犯
    罪及洗錢之工具、容任該結果之發生亦不違背其本意，基於
    幫助他人詐欺取財及幫助洗錢之不確定故意，於民國109年1
    0月9日，使用即時通訊軟體LINE（下稱LINE）與真實姓名年
    籍不詳暱稱「張儒楷」之人聯繫後，先後於109年10月14日
    、同年10月20日，分別前往中國信託商業銀行中崙分行（下
    稱中信銀行帳戶）、台新國際商業銀行（下稱台新銀行帳戶
    ）（上開帳戶簡稱系爭銀行帳戶），各申請補辦及開立如附
    表所示之金融帳戶後，於同年月21日，在臺北市○○區○○○路0
    00號全家超商福澤店，將其所有如附表所示金融帳戶之提款
    卡各1張寄送予不詳詐騙集團使用，並以LINE傳送上開金融
    帳戶資料及密碼予「張儒楷」。嗣不詳詐騙集團成員即意圖
    為自己不法之所有，基於詐欺取財之犯意，於附表所示之時
    間、地點，以附表所示方示詐騙乙○○、丁○○、戊○○、丙○○，
    致乙○○、丁○○、戊○○、丙○○均陷於錯誤而匯款附表所示金額
    至附表所示金融帳戶。嗣經乙○○、丁○○、戊○○、丙○○發覺受
    騙報警處理，始循線查悉上情。因認被告涉犯刑法第30條第
    1項、第339條第1項之幫助詐欺取財及刑法第30條第1項、洗
    錢防制法第14條第1項之幫助洗錢等罪嫌。
二、按犯罪事實應依證據認定之，無證據不得認定犯罪事實；不
    能證明被告犯罪或其行為不罰者，應諭知無罪之判決，刑事
    訴訟法第154條第2項、第301條第1項分別定有明文。次按認
    定不利於被告之事實，須依積極證據，苟積極證據不足為不
    利於被告事實之認定時，即應為有利被告之認定，更不必有
    何有利之證據，最高法院30年上字第816號判例可資參考。
    復按事實之認定，應憑證據，如未能發現相當證據，或證據
    不足以證明，自不能以推測或擬制之方法，為裁判基礎；認
    定犯罪事實，所憑之證據，雖不以直接證據為限，間接證據
    亦包括在內，然無論直接或間接證據，其為訴訟上之證明，
    須於通常一般之人均不致於有所懷疑，而得確信其為真實之
    程度者，始得據之為有罪之認定，倘其證明尚未達到此一程
    度，而有合理性懷疑之存在時，即無從為有罪之認定，此有
    最高法院40年台上字第86號、76年台上字第4986號判例意旨
    可供參照。再依刑事訴訟法第161條第1項規定，檢察官就被
    告犯罪事實，應負舉證責任，並指出證明之方法，是檢察官
    對於起訴之犯罪事實，應負提出證據及說服之實質舉證責任
    ，倘其所提出之證據，不足為被告有罪之積極證明，或其指
    出證明之方法，無從說服法院以形成被告有罪之心證，基於
    無罪推定之原則，自應為被告無罪判決之諭知，亦有最高法
    院92年台上字第128號判例意旨足參。
三、又犯罪事實應依證據認定之，無證據不得認定犯罪事實；有
    罪之判決書應於理由內記載認定犯罪事實所憑之證據及其認
    定之理由，刑事訴訟法第154條第2項及第310條第1款分別定
    有明文。而犯罪事實之認定，係據以確定具體的刑罰權之基
    礎，自須經嚴格之證明，故其所憑之證據不僅應具有證據能
    力，且須經合法之調查程序，否則即不得作為有罪認定之依
    據。倘法院審理之結果，認為不能證明被告犯罪，而為無罪
    之諭知，即無前揭第154條第2項所謂應依證據認定之犯罪事
    實之存在。因此，同法第308條前段規定，無罪之判決書只
    須記載主文及理由。而其理由之論敘，僅須與卷存證據資料
    相符，且與經驗法則、論理法則無違即可，所使用之證據亦
    不以具有證據能力者為限，即使不具證據能力之傳聞證據，
    亦非不得資為彈劾證據使用。故無罪之判決書，就傳聞證據
    是否例外具有證據能力，本無須於理由內論敘說明，此見最
    高法院100年度台上字第2980號判決意旨可參。本案既不能
    證明被告犯罪，揆諸前開說明，本案下列所引之供述證據，
    即無須就證據能力另予論析。
四、本院之判斷：
  ㈠公訴意旨認被告涉犯上揭幫助詐欺取財及幫助洗錢等罪嫌，
    無非以被告所提出LINE對話紀錄擷圖、被告之如附表所示帳
    戶資料及交易明細表、告訴人之指訴及匯款交易明細表或轉
    帳匯款紀錄等件資為主要論據。訊據被告對於前揭時間，依
    真實姓名年籍不詳自稱張儒楷之指示，將其申設之系爭銀行
    帳戶存摺、提款卡由臺北市○○區○○○路000號全家超商福澤店
    寄至松站店等情，固坦認不諱，然堅決否認有何幫助詐欺取
    財及幫助洗錢等犯行，並辯稱：我要借錢還房租，在臉書上
    看到貸款訊息，打電話去包裝公司詢問，該公司之自稱張儒
    楷要我去開設系爭銀行帳戶後，再寄過去，說要收開辦費及
    代辦費，我就將系爭銀行帳戶之存摺、提款卡寄過去，但是
    我沒有要幫助對方去詐欺或洗錢的犯意等語。其輔佐人協助
    辯解：被告第一次離開父母在外租屋，因手頭緊，又無資產
    ，不能向金融機構貸款，才向民間辦理貸款，而依照對方要
    求代辦費、開辦費，方寄出系爭銀行帳戶資料，被告是被騙
    的等語。辯護人則辯護稱：被告受臉書不實貸款廣告，而聯
    繫自稱張儒楷之人，張儒楷向被告表示，可借款20萬元給被
    告，但須審核被告之信用、職業、收入等資料，要求被告提
    供申設系爭帳戶之資料，被告因智能較常人低下，辨識能力
    欠缺，缺乏人際關係及社會經驗，不知對方可能是詐騙集團
    或成員，方受騙提供系爭銀行帳戶之存摺、提款卡及密碼給
    詐欺集團成員，且被告要貸款過程，因房東催款，以LINE請
    求對方儘速完成貸款，但不知對方為詐欺集團，亦不知對方
    將被告之系爭銀行帳戶，作為詐騙他人使用，故被告主觀上
    欠缺幫助他人犯罪之故意等語。
  ㈡經查，被告於前揭時、地，依自稱張儒楷之人指示，將本案
    系爭銀行帳戶之存摺、提款卡寄出及告知提款卡密碼等情，
    此節業據被告供認不諱（見本院審訴卷第64頁；本院訴卷三
    第88-91頁），且有被告與自稱張儒楷之人的LINE對話紀錄
    、中信網銀交易畫面及通聯紀錄等截圖（見少連偵卷第21至
    45頁）在卷可按，上開部分事實，堪以認定。次者，告訴人
    乙○○等4人於如附表所示時、地，接到本案詐欺集團成員之
    來電，佯稱有如附表所載網路購物或洗衣費遭重複扣款云云
    ，使告訴人乙○○等4人均陷於錯誤，而依指示各將如附表所
    示之款項，轉入如附表所示之系爭銀行帳戶內等情，此據證
    人即告訴人乙○○(見少連偵卷第11-12頁)、丁○○(見偵14119
    卷第7至10頁)、戊○○(見偵4280卷第9至14頁)、丙○○(見偵46
    65卷第19至25頁)各於警詢中證述明確，並有被告之中信銀
    行、台新銀行之帳戶基本資料、交易明細(見少連偵卷第13
    至19頁；偵14119卷第11至23頁)、丁○○轉帳之ATM交易明細
    表、LINE對話紀錄截圖(見偵14119卷第29至33頁)、戊○○之
    網銀交易畫面(見偵4280卷第43頁)、丙○○之ATM交易明細表
    、國泰世華銀行帳戶交易明細(見偵13431卷第35至36、71頁
    )，及乙○○、丁○○、戊○○、丙○○等人報案資料即反詐騙諮詢
    專線紀錄表、詐騙帳戶通報警示簡便格式表、受理各類案件
    紀錄表、受理刑事案件報案三聯單、金融機構聯防機制通報
    單(見少連偵卷第49至52、55、61至65頁；偵14119卷第25至
    27、38至40頁；偵4280卷第19至23、27至31頁；偵13431卷
    第42、47至48、62至63頁)附卷可稽，堪認告訴人乙○○等4人
    確遭真實姓名年籍不詳之詐欺集團成員施用詐術，均陷於錯
    誤，而將如附表所示款項，轉入被告之如附表所示銀行帳戶
    內。故被告上開所寄出之系爭銀行帳戶，確實遭詐欺集團成
    員利用作為詐騙告訴人乙○○等人轉帳交付被害款項之工具使
    用無訛，此節堪可認定。
  ㈢按刑法上幫助犯之成立，須行為人基於幫助正犯犯罪之意思
    ，予正犯以精神上或物質上之助力而參與犯罪構成要件以外
    之行為，以助成正犯犯罪之實施為要件。如果，雖在外形上
    ，可認為幫助，但對正犯之犯罪，無違法之認識，而欠缺幫
    助犯罪之故意，係基於其他原因，即難論以幫助犯，最高法
    院88年度台上字第5848號判決意旨參見。另按交付金融帳戶
    而幫助詐欺罪之成立，必須幫助人於行為時，明知或可得而
    知，被幫助人將會持其所交付之金融帳戶，作為利用工具，
    向他人行詐，使他人匯入該金融帳戶，而騙取財物；反之，
    如非基於自己自由意思而係因遺失、被脅迫、遭詐欺等原因
    而交付者，因交付金融帳戶之人並無幫助犯罪之意思，亦非
    認識收受其金融帳戶者將會持以對他人從事詐欺取財，則其
    單純受利用，尚難以幫助詐欺取財罪責相繩。具體而言，倘
    若被告因一時疏於提防、受騙，輕忽答應，將其帳戶金融卡
    及密碼交付他人，不能遽然推論其有預見並容任詐欺取財犯
    罪遂行的主觀犯意，最高法院108年度台上字第115號判決意
    旨參照。然查，本案被告客觀上雖將其系爭銀行帳戶之存摺
    、提款卡寄交給姓名年籍不詳之人，並將提款卡密碼告知自
    稱張儒楷之人，惟被告主觀上尚難認其對本案正犯即詐欺集
    團成員為詐欺或洗錢等犯罪行為人，具有幫助直接故意或間
    接故意，理由析論如下：
　  1.稽諸提供自己帳戶予他人之原因非一，蓄意犯罪者固然不
      少，因被騙、遺失而成為被害人之情形，亦所在多有，並
      非必然出於幫助他人實施犯罪之故意。又詐欺集團詐騙手
      法日新月異，縱然政府、金融機構廣為宣導，並經媒體多
      所批露，民眾受騙案件仍層出不窮，被害人亦不乏有高學
      歷、收入優渥或具相當社會經驗之人，受騙原因亦有不甚
      合常情者。若一般人會因詐欺集團引誘而陷於錯誤，進而
      交付鉅額財物，則金融帳戶持有人因相同或類似之原因陷
      於錯誤，交付存摺、提款卡及密碼等資料，誠非殊難想像
      ，當難以吾等一般通常人之智識經驗及理性思考為基準，
      驟然推斷交付帳戶或提款卡者，勢必具有相同警覺性，而
      對犯罪構成要件事實，必有預見或可得預見。又提供或販
      賣金融帳戶予詐欺集團將會遭受刑事追訴，業經政府多方
      宣導廣為周知，多數犯罪者因此也受到司法判刑制裁，使
      得詐欺集團分子，益加不易藉由收購或租用手法，蒐集人
      頭金融帳戶，於是易弦更張，透過迂迴或矇騙手法，以取
      得金融機構帳戶者，屢見不鮮，是提供帳戶之人是否成立
      犯罪，自應依積極證據證明之，而非以推測、擬制之方法
      作為證據，行為人主觀上是否有幫助詐欺取財之直接故意
      ，抑或可預見將帳戶提供他人，可能幫助他人作為不法收
      取款項之用亦不違背其本意，具幫助詐欺取財之間接故意
      （不確定故意），衡諸一般人對於社會事物之警覺性、理
      解性或風險評估，存有個體差異性或分歧性，應當具體考
      量或徵酌行為人於案發時之心智狀態或認知辨識能力程度
      而定。
　  2.次查，被告前於86年間入營服役後，經803醫院檢查其智
      商70，遂於86年5月23日經驗退，俟於86年8月4日經中央
      體位審查小組核判丁等（免除兵役）體位，此有臺北市政
      府兵役局函文暨所附兵籍表、入營役男經驗退改判體位紀
      錄表存卷可憑（見本院訴卷一第111至115頁）；又臺北市
      立聯合醫院於111年3月25日對被告進行心理衡鑑測驗，此
      採用魏氏成人智力測驗（WAIS-IV）後，認為被告於整體
      智能表現（FIQ＝50，PR＜0.1），落在非常低下範圍，屬於
      中度智能不足，四項指標分布平均，皆屬於非常低下範圍
      ，各細部能力表現甚差，低於平均分數2個標準差以上，
      呼應個案發展史、求學階段學習表現及兵役期間因智能不
      足驗退之結果；且被告之生活功能顯示，整體適應能力（
      GAC＝68，PR＝2）落在非常低下水準，三項指標能力落在臨
      界至非常低下範圍，細部能力落在中下至非常低下範圍，
      呼應被告與其父所提供之會談內容。衡鑑結果被告在諸多
      情境困難權衡、拒絕或者完整表達意見或想法，特別在面
      對利益較重大、程序較複雜、耗時或需要持續力等事項，
      無法獨立勝任等情，此有該醫院函文並檢附111年3月29日
      之精神評估報告存卷可據（本院訴卷一第129至135頁），
      執此，被告經臺北市立聯合醫院之醫師衡鑑後，屬第1類
      心智功能障礙，障礙程度中度【b117.2】，ICD診斷為F71
      【06】，智商僅50，領有身心障礙證明等情，此有被告之
      中華民國身心障礙證明影本等（見本院訴卷一第161頁）
      在卷可考；另依卷附之「國際疾病分類標準-ICD」（摘自
      衛福部統計處網站之公開資料，見本院訴卷二第13頁），
      其中對「F71中度智能不足」之介紹為：智商測驗範圍介
      於35至49之間（對成人而言，其心智年齡約在6至9歲之間
      ），可能造成孩（兒）童時期明顯的發展延遲停滯，但是
      大多數能學習發展某些程度之自我照顧獨立自主生活之能
      力，並獲得適切之人際溝通及學業技能（技巧）；成年病
      患（病兒成長後）在社區中生活及工作，需要給予不同程
      度的支援等語（見本院訴卷二第13頁）。由上，可認被告
      於19歲餘時入營服役時之智商約70，相當於輕度智能不足
      之人，而遭兵役驗退，直至111年3月25日再行心理衡鑑，
      其智商更低落至50，已屬於中度智能不足之人甚明。從而
      ，被告雖為成年人，但其有中度智能障礙，其心智年齡約
      在6至9歲之兒童階段，此核與已成年之一般常人相較，明
      顯非常低下之程度，誠難與一般常人比較相仿，斟酌上開
      衡鑑結果，既認被告面對於程序繁瑣、利害關係重大或持
      續性等事項，已無法獨立勝任，則其對程序繁雜之分析歸
      納、邏輯推理等較高層次之抽象能力或認知辨識能力，復
      無法苛求。
　  3.另就被告所提供前開LINE對話紀錄以觀，可知被告當時因
      租金積欠，為尋得借款而與自稱張儒楷之人聯絡，經由自
      稱張儒楷提及借款所需個資及流程：姓名、手機號碼、有
      無呆帳或遲繳、從事行業做多手、每個月收入金額、每月
      幾號領薪/有薪轉、上班時間、目前婚姻狀況、身分證字
      號、出生年月日等等（見少連偵卷第21頁），接著，被告
      就此借貸事項，接續以LINE訊息告知自稱張儒楷，並照著
      自稱張儒楷指示進行及以線性式回答，被告更因對方要求
      而傳送自己之國民身分證、系爭帳戶存摺封面及提款卡照
      片予自稱張儒楷之人（見少連偵卷第26至27頁），且同意
      告知該提款卡密碼，於聯繫過程中，復提供自己之完整姓
      名、電話、地址等個人隱私資料（見少連偵卷第22、34頁
      ），堪認被告確實相信對方所言，進而依該人指示寄送本
      案帳戶存摺、提款卡且告知提款卡密碼無誤。又被告雖於
      本案發生時固年歲約43歲，且有申辦、使用金融帳戶之經
      驗，但金融帳戶及提款卡申設容易，具有強烈之屬人表徵
      特性，一般人有應妥為保管以防止他人非法使用之認識，
      惟被告乃中度智能障礙者，心智年齡非常低下，約相當於
      6至9歲之兒童心智年齡，並非相若於一般常人，其對於社
      會事物之分析理解、整體評估或判斷能力、辨識能力，均
      明顯不如通常一般人可擬，則被告於行為當時，是否有幫
      助詐欺取財之直接故意或間接故意，頗值懷疑，自難僅以
      被告將本案系爭銀行帳戶之存摺、提款卡寄出並告知密碼
      乙情，即遽為不利被告之認定。
　  4.再者，被告於本院供稱：我曾做水電行、冷氣等維修及汽
      車材料送貨的工作等情（見本院訴卷一第90頁）；復徵以
      被告勞保投保資料（見本院訴卷一第167至174頁），可知
      被告在下列場所工作：82年7月16日至82年7月23日在聲寶
      股份有限公司龜山廠、82年11月4日至85年6月11日在臺灣
      太陽誘電股份有限公司、85年6月18日至85年7月26日在全
      立衡器股份有限公司、86年2月24日至86年3月14日在財洋
      股份有限公司、87年7月15日至88年9月30日在佳成空調有
      限公司，89年9月15日至96年8月6日在豐全汽車電機行、9
      6年8月16日至103年11月7日在祥明行、104年1月7日至104
      年3月5日在宸紘有限公司、104年3月10日至109年1月30日
      在全凱交通器材有限公司，由上，似認被告曾有許多工作
      經驗之人，且其有使用金融帳戶、提款卡之經驗，亦知悉
      瞭解付出其勞動力與可獲取一定報酬間之關聯性。然由被
      告前揭從事工作內容觀察，有技術性或稍高些，只是短期
      受雇後即離職，最近10年內之工作內容，僅是送貨之相對
      單純工作，並非需要動用腦力思考型態之工作，此與前揭
      精神評估報告之第三項「晤談內容」欄所載（見本院訴卷
      一第134頁），之前從事冷氣、水電或汽車維修，因為學
      習差、動作慢、記憶差、思考表達能力差及犯錯率高，而
      不適任被辭退，目前工作時常被同事或老闆責罵，點貨數
      字不一致，撿貨物品及數量錯誤，送貨時常迷路或延後送
      達等情一致相合，是依被告中度智能障礙的智識能力及上
      開工作經驗，自不能強求被告之推理分析、歸納規則與警
      覺、判斷能力與常人相若，其認知單純且非常低落之情況
      下，並無一般合理警覺程度，也無法清楚辨識、辨識其所
      提供本案系爭銀行帳戶之存摺、提款卡僅作為貸款時之開
      辦費或代辦費之單純使用，卻會有遭他人挪為不法使用或
      犯罪之虞，以致對此縝密之詐欺手段或犯罪分工未予以防
      備，而誤信該等成員說詞並提供本案系爭帳戶之存摺、提
      款卡及告知提款卡密碼，實非不可能。故被告辯稱：我要
      借錢還房租，打電話去詢問該公司，自稱張儒楷要我去開
      設系爭銀行帳戶後，再寄過去，說要收開辦費及代辦費，
      我就照辦等語。其輔佐人辯解：被告首次離開父母在外租
      屋，因手頭緊，又無資產，才向民間辦理貸款，而依照對
      方要求代辦費、開辦費，方寄出系爭銀行帳戶資料，被告
      是被騙的等語，依憑被告於案發當時之前揭所述個人身心
      或精神狀態為評估或判斷，自非無據。從而，被告主觀上
      應無提供本案系爭銀行帳戶予他人，認知或可預見幫助他
      人實施詐欺取財，或者縱他人利用系爭銀行帳戶、提款卡
      作為犯罪使用，亦無不違反其本意之不確定故意。
五、綜上所述，被告前揭辯解，尚非無稽，堪可採信。本案難認
    被告依自稱張儒楷之人所指示，而寄交本案系爭銀行帳戶之
    存摺、提款卡給他人之際，得以一般常情推理或辨識他人取
    得上開所交付系爭銀行帳戶等個資，可能被利用作為詐騙或
    類似財產犯罪工具之直接預見或有此可能性，故被告主觀上
    難認具有幫助詐欺取財之直接故意，或具有「縱他人利用供
    作犯罪之工具，亦不違其本意」之不確定故意，或許其容有
    疏失，但此尚難遽謂等同於不確定故意，而率認被告已有預
    見或容任他人犯罪之不確定幫助犯意，並以幫助詐欺取財或
    幫助洗錢之罪予以相繩。因此，本案檢察官所舉證據或證據
    方法，尚無從使本院對被告形成幫助詐欺取財或幫助洗錢之
    有罪確信。此外，復無其他積極證據足以證明被告有何上開
    犯行，本案既不能證明被告有上開犯罪，自應為被告無罪之
    諭知。
六、退還併辦部分：
    本案被告被訴上開幫助詐欺及幫助洗錢部分，業經本院判決
    無罪，則檢察官移送併辦部分（臺灣臺北地方檢察署110年
    度偵字第16185、29207號），核與本案即無實質上一罪或裁
    判上一罪關係，本院自無從併予審理，當應退還檢察官另為
    適法處理，附此敘明。
據上論斷，應依刑事訴訟法第301條第1項前段，判決如主文。
本案經檢察官程秀蘭提起公訴，檢察官程秀蘭、黃正雄移送併辦
，檢察官李明哲到庭執行職務。
中　　華　　民　　國　　111 　年　　10　　月　　7 　　日
                  刑事第一庭  審判長法  官  李小芬
　　　　　　　　　　　　　　　　　　法  官  林志洋
　　　　　　　　　　　　　　　　　　法　官　張德寬
上正本證明與原本無異。 
如不服本判決應於收受送達後20日內向本院提出上訴書狀，並應
敘述具體理由；其未敘述上訴理由者，應於上訴期間屆滿後20日
內向本院補提理由書（均須按他造當事人之人數附繕本）「切勿
逕送上級法院」。告訴人或被害人如對於本判決不服者，應具備
理由請求檢察官上訴，其上訴期間之計算係以檢察官收受判決正
本之日期為準。 因疫情而遲誤不變期間，得向法院聲請回復原
狀。
                                    書記官  徐維辰
中　　華　　民　　國　　111 　年　　10　　月　　12　　日
附表：
編號 被害人 詐騙時間  詐騙地點 詐騙方式 匯款金額 匯款帳戶 1 乙○○（告訴） 109年10月23日17時26分許 桃園縣中壢市大仁四街 佯稱網路購物客服及銀行人員，欲協助升級為高級會員 27,123元 甲○○申設之中國信託商業銀行帳號000000000000號帳戶 2 丁○○（告訴） 109年10月23日17時46分、49分 嘉義縣朴子市朴子醫院內之全家超商 佯稱網路購物訂單有誤不取消將會自動扣款需要確認及取消交易 30,000元 30,000元 甲○○申設之台新國際商業銀行帳號00000000000000號帳戶 3 戊○○（告訴） 109年10月23日20時11分許 臺北市士林區某便利商店 佯稱某洗衣店人員因洗衣費用遭誤設為重複扣款需解除 6,299元 甲○○申設之台新國際商業銀行帳號00000000000000號帳戶 4 丙○○（告訴） 109年10月24日0時55分、1時11分、15分、19分許 桃園市平鎮區育達路全家超商 佯稱某休閒館客服及銀行人員，因遭誤設為分期約定轉帳，帳戶將遭扣款需解除設定 22,985元 30,000元 29,000元 8,000元 甲○○申設之台新國際商業銀行帳號00000000000000號帳戶